【裁判字號】    90,交上易,1421
【裁判日期】    901002
【裁判案由】    過失傷害
【裁判全文】
臺灣高等法院臺南分院刑事判決            九十年度交上易字第一四二一號    Ｇ
      上  訴  人  臺灣臺南地方法院檢察署檢察官
      上  訴  人
      即  被  告  甲  ○  ○
右上訴人因被告過失傷害案件，不服臺灣臺南地方法院九十年度交易字第二六九號中
華民國九十年七月三十一日第一審判決（起訴案號：臺灣臺南地方法院檢察署九十年
度偵字第四三五０號），提起上訴，本院判決如左：
      主      文
上訴駁回。
      事      實
一、甲○○係汽車駕駛人，對交通法規具有相當知識，於八十九年十月十六日晚間，
    駕駛車牌號碼ＶＱ—０二三五號自用小貨車，沿臺南縣永康市○○○路，由東往
    西方向行駛，嗣於同日晚間十時四十分許，途經中山南路與永正路前交岔路口，
    欲左轉進入麥當勞購物車道時，本應注意轉彎車應讓直行車先行，而依當時夜間
    有照明、路面乾燥無缺陷、無障礙物、視距良好等客觀情狀，並無不能注意之情
    事，竟疏未讓直行車先行，即貿然左轉。適乙○○駕駛車牌號碼ＶＫＤ—二七九
    號輕型機車，沿中山南路，由西往東方向，自對向車道行經該處。因甲○○貿然
    左轉，致乙○○見狀反應不及，乃撞上吳奇蜂所駕駛自用小貨車之右側車身，乙
    ○○隨即人、車倒地，並因而受有右側髕骨骨折、頭部外傷合併腦挫傷及顱內蜘
    蛛網膜下腔出血、顏面多處不規則撕裂傷合併牙齒脫落等傷害。甲○○於肇事後
    ，於犯罪未被有偵查權限之機關或人員發覺前，即撥打一一九電話通知救護車到
    場救護，並向據報到場處理之臺南縣警察局永康分局警員自首，並坦承犯行，進
    而接受裁判。
二、案經乙○○訴由臺南縣警察局永康分局報告臺灣臺南地方法院檢察署檢察官偵查
    起訴。
    理      由
一、右述犯罪事實，業據被告甲○○於警訊、偵查、原審及本院審理時均坦承不諱，
    核與告訴人乙○○於警訊時及偵審中所指訴之情節相符，並有臺南縣警察局永康
    分局道路交通事故調查報告表一紙、事故現場蒐證相片八張在卷可參。又告訴人
    因本件車禍，而受有如事實欄所載等傷害，復有財團法人奇美醫院八十九年十一
    月七日、十一月二十一日及十二月七日診斷證明書各一份附卷可憑。
二、按汽車行駛至交岔路口時，轉彎車應讓直行車先行，道路交通安全規則第一百零
    二條第一項第六款前段定有明文。本件被告甲○○駕駛汽車行駛至交岔路口左轉
    彎時，理應注意上開道路交通安全規則，而事發當時夜間有照明、路面乾燥無缺
    陷、無障礙物、視距良好等情，有前開道路交通事故調查報告表載明可考，依此
    判斷，客觀上並無不能注意之情事，其竟疏未注意禮讓直行車先行，即貿然左轉
    ，致騎機車之告訴人乙○○，因反應不及，而撞上其小貨車右側車身，是被告之
    駕駛行為，顯有過失。此外，被告之過失駕駛行為，與告訴人所受之傷害結果間
    ，復具有相當之因果關係，故本件事證已甚明確，被告之過失傷害犯行，堪以認
    定。
三、查被告甲○○在交岔路口左轉時，未注意轉彎車應讓直行車先行，且依當時夜間
    有照明、路面乾燥無缺陷、無障礙物、視距良好等客觀情狀，並無不能注意之情
    事，竟貿然左轉。致與乙○○駕駛輕型機車，自對向車道行經該處，因反應不及
    而撞上，乙○○因之受有右側髕骨骨折、頭部外傷合併腦挫傷及顱內蜘蛛網膜下
    腔出血、顏面多處不規則撕裂傷合併牙齒脫落等傷害，核其所為，係犯刑法第二
    百八十四條第一項前段之普通過失傷害罪。其於肇事後，犯罪未被有偵查權限之
    機關或人員發覺前，即撥打一一九電話通知救護車到場救護，並向到場處理之臺
    南縣警察局永康分局警員自首並坦承犯行，進而接受裁判，業經前開道路交通事
    故調查報告表記載明確，故應依刑法第六十二條前段自首規定，減輕其刑。
四、原審以被告罪證明確，因予適用刑法第二百七十六條第二項、第二百八十四條第
    二項、第四十一條第一項前段、第六十二條前段、罰金罰鍰提高標準條例第一條
    前段、第二條規定，並審酌被告之生活狀況、品行、智識程度，及被告之過失程
    度，經核尚非輕微，而告訴人乙○○因本件車禍所受傷害，亦屬嚴重，且被告肇
    事後迄今，仍未與告訴人就民事損害賠償問題達成和解，然其犯罪後業已坦承所
    為，犯後態度尚稱良好等一切情狀，量處有期徒刑二月，復諭知如易科罰金以三
    百元折算一日之標準，以資懲儆。本院經核原判決認事用法，並無不合，量刑亦
    稱允當。檢察官上訴意旨，循告訴人聲請，指摘原判決量刑過輕。被告上訴意旨
    ，空言指摘原判決量刑不當，皆無理由，均應予駁回。
據上論斷，應依刑事訴訟法第三百六十八條，判決如主文。
本案經檢察官曾顯智到庭執行職務。
中    華    民    國      九十      年        十      月        二      日
                                  臺灣高等法院臺南分院刑事第五庭
                                      審判長法官  茆    臺    雲
                                            法官  董    武    全
                                            法官  李    文    福
右正本證明與原本無異。
不得上訴。
                                      法院書記官  李    良    倩
中    華    民    國      九十      年        十      月       四       日
附錄：本判決論罪法條
刑法第二百八十四條第一項（普通過失傷害罪）
因過失傷害人者，處六月以下有期徒刑、拘役或五百元以下罰金，致重傷者，處一年
以下有期徒刑、拘役或五百元以下罰金。


司法院資訊處製作；財團法人民間司法改革基金會備份。
